【裁判字號】    98,審訴,3405
【裁判日期】    981013
【裁判案由】    毒品危害防制條例
【裁判全文】
臺灣高雄地方法院刑事判決            98年度審訴字第3405號
公  訴  人  臺灣高雄地方法院檢察署檢察官
被      告  甲○○
上列被告因違反毒品危害防制條例案件，經檢察官提起公訴（98
年度毒偵字第4640號），被告於本院準備程序進行中，為有罪之
陳述，經本院合議庭裁定由受命法官獨任改依簡式審判程序審理
，並判決如下：
    主  文
甲○○施用第一級毒品，累犯，處有期徒刑拾月。扣案之海洛因
壹包（驗後淨重零點零玖貳公克及含海洛因之包裝袋壹個），沒
收銷燬之。
    事  實
一、甲○○曾因施用毒品案件，經本院以民國92年度毒聲字第73
    69號裁定送觀察勒戒後，認有繼續施用毒品傾向，再經本院
    以93年度毒聲字第808 號裁定令入戒治處所施以強制戒治，
    於93年12月15日停止戒治釋放執行完畢，並經臺灣高雄地方
    法院檢察署檢察官於93年12月16日以93年度戒毒偵字第1186
    號不起訴處分確定。另因竊盜案件，經本院以93年度簡字第
    2187號判決判處有期徒刑5 月確定。又因施用毒品案件，經
    本院以94年度訴字第1948號判決判處有期徒刑10月確定。再
    因詐欺案件，經本院以94年度簡字第6096號判決判處有期徒
    刑3 月，上訴後，旋撤回上訴，而告確定。上揭各罪嗣經本
    院以95年度聲字第2051號裁定應執行有期徒刑1 年5 月確定
    。復因施用毒品案件，經本院以94年度簡字第7681號判決判
    處有期徒刑4 月確定。繼因再犯施用毒品案件，經本院以95
    年度訴字第2121號判決判處有期徒刑8 月、5 月，應執行有
    期徒刑1 年確定。另因竊盜案件，經本院以95年度簡字第10
    20號判決判處有期徒刑3 月確定。上開各罪之刑接續執行，
    嗣經本院以96年度聲減字第6580號裁定減刑並定應執行刑後
    ，於96年12月20日縮刑期滿執行完畢。詎其仍不知警惕及戒
    除毒癮，明知海洛因係毒品危害防制條例第2 條第2 項第1
    款所明定之第一級毒品，不得持有、施用，竟於上開強制戒
    治執行完畢釋放後5 年內，復基於施用第一級毒品海洛因之
    犯意，於98年7 月16日上午某時，在其位於高雄市小港區○
    ○○路70號住處內，以將海洛因摻入針筒加水稀釋後，注射
    血管之方式，施用海洛因1 次。嗣於98年7 月17日14時10分
    許，在高雄縣大寮鄉○○○路306 號前經警盤查，甲○○乃
    將海洛因1 包丟棄，而為警當場扣得第一級毒品海洛因1 包
    （驗後淨重0.092 公克及內含與海洛因難以析離，應一併視
    為毒品之包裝袋1 個），經徵得其同意採集尿液送驗，檢驗
    結果呈嗎啡陽性反應，而知悉上情。
二、案經高雄市政府警察局小港分局移送臺灣高雄地方法院檢察
    署檢察官偵查起訴。
    理  由
一、本件被告甲○○所犯係死刑、無期徒刑、最輕本刑為3 年以
    上有期徒刑以外之罪，其於準備程序中，就被訴事實為有罪
    之陳述，經本院告知簡式審判程序之旨，並聽取檢察官及被
    告之意見後，合議庭裁定由受命法官獨任進行簡式審判程序
    ，合先敘明。
二、上開事實，業據被告於本院審理時坦承不諱（見本院卷第35
    、43頁）。且經警採集其尿液送高雄市立凱旋醫院檢驗結果
    ，被告尿液呈嗎啡陽性反應，有高雄市政府警察局小港分局
    毒品案嫌疑人尿液代碼與姓名對照表、高雄市立凱旋醫院濫
    用藥物尿液檢驗報告可稽（見警卷第15頁、偵卷第3 頁）。
    爰審酌：(一)氣相層析質譜儀（GC／MS）乃目前就藥物篩檢
    結果必須進一步確認時最常採用之確認方法，因此在良好的
    操作條件之下，以氣相層析質譜儀作藥物及其代謝物之定性
    及定量分析，幾乎不會有偽陽性反應產生，業經行政院國軍
    退除役官兵輔導委員會台北榮民總醫院於83年4 月7 日以（
    83）北總內字第03059 號函示明確。(二)海洛因係嗎啡經化
    學合成之半人工合成品，毒性倍於嗎啡，其經吸食或施打入
    人體，經新陳代謝作用又分解成嗎啡，故海洛因在進入人體
    後，均以嗎啡型態排於尿液中，故於吸食或施打海洛因者尿
    液中，可檢出嗎啡陽性反應，業經憲兵司令部80年5 月7 日
    以（80）鑑驗字第1746號函示明確。從而，被告尿液經以氣
    相層析質譜儀鑑驗後，結果呈嗎啡陽性反應，已如前述，是
    依前開函示意旨，被告自白核與事實相符。又被告曾因施用
    毒品案件，經本院以92年度毒聲字第7369號裁定送觀察勒戒
    後，認有繼續施用毒品傾向，再經本院以93年度毒聲字第80
    8 號裁定令入戒治處所施以強制戒治，於93年12月15日停止
    戒治釋放執行完畢，並經臺灣高雄地方法院檢察署檢察官於
    93年12月16日以93年度戒毒偵字第1186號不起訴處分確定之
    事實，有臺灣高等法院被告前案紀錄表在卷可憑。是被告於
    上開強制戒治執行完畢釋放後5 年內，再犯本罪，應依法論
    科。從而，本案事證明確，被告犯行堪予認定。
三、核被告所為，係犯毒品危害防制條例第10條第1 項之施用第
    一級毒品罪。被告持有第一級毒品之行為，已為其後施用之
    高度行為所吸收，不另論罪。又被告曾因如事實欄所示犯行
    ，經法院判決如事實欄所示罪刑確定，於96年12月20日縮刑
    期滿執行完畢之事實，有前開前案紀錄表可佐，是其5 年以
    內故意再犯本件有期徒刑以上之罪，為累犯，應依刑法第47
    條第1 項規定加重其刑。爰審酌被告前經強制戒治執行完畢
    ，猶不思戒除毒癮，顯見其並無堅定戒癮之意志，惟念其行
    為尚未危害他人及其犯後終能坦承犯行，態度尚可等一切情
    狀，量處如主文所示之刑。扣案之海洛因1 包（驗後淨重0.
    092 公克及內含與海洛因難以析離，應一併視為毒品之包裝
    袋1 個），經送驗後，確係第一級毒品海洛因之事實，有高
    雄市立凱旋醫院濫用藥物成品檢驗鑑定書在卷可參，是不問
    屬於犯人與否，爰依毒品危害防制條例第18條第1 項前段規
    定，宣告沒收銷燬之。另毒品之包裝袋部分，因與其上所殘
    留之毒品難以析離，應視同毒品，一併宣告沒收銷燬之。至
    海洛因送驗所致之耗損，因已滅失，爰不宣告沒收銷燬之。
據上論斷，應依刑事訴訟法第273 條之1 第1 項、第299 條第1
項前段，毒品危害防制條例第10條第1 項、第18條第1 項前段，
刑法第11條、第47條第1 項，判決如主文。
本案經檢察官陳妍萩到庭執行職務。
中    華    民    國    98    年    10    月    13    日
                  刑事第十庭  法  官  方錦源
以上正本證明與原本無異。
如不服本判決應於收受本判決後10日內向本院提出上訴書狀，並
應敘述具體理由，如未敘述上訴理由者，應於上訴期間屆滿後20
日內補提理由書狀於本院（均須按他造當事人之人數附繕本）「
切勿逕送上級法院」。
中    華    民    國    98    年    10    月    13    日
                              書記官  黃勤涵
附錄條文：
毒品危害防制條例第10條第1 項：
施用第一級毒品者，處6 月以上5 年以下有期徒刑。


司法院資訊處製作；財團法人民間司法改革基金會備份。
